臺灣高等法院刑事裁定
110年度抗字第362號
抗  告  人  黃照岡





上列抗告人即被告因聲請付與卷證影本案件，不服臺灣臺北地方
法院110年2月9日110年度聲字第297號限制檢閱卷證之裁定，提
起抗告，本院裁定如下：
    主  文
抗告駁回。
    理  由
一、原裁定意旨略以：抗告人即被告（下稱被告）黃照岡聲請付
    與告訴代理人嵇珮晶律師於民國110年1月13日庭呈之刑事陳
    報狀(下稱系爭書狀)影本，然上開刑事陳報狀之內容，係陳
    報告訴人劉○君之子即證人林○智（原名林○彥）之診斷證明
    書，與被告被訴事實無關，且因該部分涉及證人林○智之隱
    私，爰依刑事訴訟法第33條第2項但書規定限制之，故被告
    之聲請無從准許，應予駁回等語。
二、抗告意旨略以：㈠被告為充分了解告訴代理人之主張，具狀
    聲請預納費用付與系爭書狀之影本，惟經原審裁定禁止被告
    獲知系爭書狀內容，被告不服原裁定提起抗告。㈡依司法院
    釋字第762號解釋理由書，被告直接獲知卷證資訊之權利，
    係受憲法訴訟權保障之防禦權，且就卷證資訊獲知權之範圍
    ，包含刑事案件之卷宗及證物全部內容，係法院據以進行審
    判程序之重要憑藉。又基於憲法正當法律程序原則，自應使
    被告得以獲知其被訴案件之卷宗及證物全部內容，俾有效行
    使防禦權。是本案系爭書狀縱涉及當事人隱私，惟顯與本案
    之訴訟內容（無論刑事實體或訴訟程序）有關，被告自應有
    請求獲知系爭書狀之權利。㈢刑事訴訟法第33條第2項但書規
    定賦予法院就「被告」之閱卷權有裁量及限制之權，惟解釋
    上應受嚴格限制並符合比例原則，以取平衡。系爭書狀內容
    若涉及告訴人之隱私，法院自得為適度遮掩後令被告知悉，
    然原裁定全面禁止被告及辯護人獲知系爭書狀內容，而未以
    侵害較小之方式予以限制，難謂於被告訴訟防禦權之行使無
    影響。㈣刑事訴訟法第33條賦予專業律師不受限制之閱卷權
    ，故而原審亦可以適當之方式使被告之辯護人獲知系爭書狀
    之內容，可有效行使辯護權而為被告防禦，原裁定未採取侵
    害較小之限制手段，一併禁止被告或辯護人知悉，難謂妥適
    。㈤刑事訴訟法第33條第2項但書之限制是否合於司法院釋字
    第762號解釋意旨，實非無疑。㈥本件告訴人曾於偵查中以刑
    事陳報狀陳報證人林○智之診斷證明書，並經原法院就涉及
    隱私之部分予以遮掩後供辯護人閱覽，則本件所欲聲請付與
    之系爭書狀，縱然涉及林○智之隱私，惟系爭書狀與上開之
    卷內文書內容究竟有何不同，而須全面限制被告之卷證獲知
    權？何以無法比照上開卷內文書就涉及隱私部分遮掩後令被
    告知悉？原裁定未置一詞，實無從判斷原審所為是否符合比
    例原則。㈦林○智乃本案證人，法院亦因告訴代理人之陳報，
    安排連同告訴人劉貞君、林○智及張至平在內之詰問程序均
    以隔離法庭行之，則系爭書狀內容顯然足以影響法院進行審
    判程序之憑藉，甚至，被告亦非不得於將來以系爭書狀作為
    判斷證人林○智證詞憑信性之用，原裁定全面限制被告知悉
    ，難謂於被告訴訟上之防禦權無影響。
三、按刑事訴訟法第33條第2項及第3項分別規定「被告於審判中
    得預納費用請求付與卷宗及證物之影本。但卷宗及證物之內
    容與被告被訴事實無關或足以妨害另案之偵查，或涉及當事
    人或第三人之隱私或業務秘密者，法院得限制之」、「被告
    於審判中經法院許可者，得在確保卷宗及證物安全之前提下
    檢閱之。但有前項但書情形，或非屬其有效行使防禦權之必
    要者，法院得限制之」。
四、經查，原審就被告聲請閱覽告訴代理人嵇珮晶律師於110年1
    月13日庭呈之刑事陳報狀影本，考量該刑事陳報狀之內容，
    為告訴人劉○君之子即證人林○智（原名林○彥）之診斷證明
    書，與被告被訴事實無關，且該部分涉及證人林○智之隱私
    ，故駁回被告之聲請，已敘明何以限制被告聲請之理由，經
    核並無違誤，亦無礙被告訴訟防禦權之行使，抗告意旨指摘
    原裁定不當，為無理由，應予駁回。至原裁定意旨之整體內
    容，係以上揭理由駁回被告之聲請，尚無限制被告之辯護人
    獲知系爭書狀內容之諭知，抗告人此部分指摘，容有誤會，
    附為敘明。
五、據上論斷，應依刑事訴訟法第412條，裁定如主文。
中　　華　　民　　國　　110 　年　　3 　　月　　23　　日
　　　　　　      刑事第二十庭  審判長法  官  王復生  
　　　　　　　　　　　　　　　　　　　法  官  遲中慧
　　　　　　　　　　　　　　　　　　　法  官  蕭世昌
以上正本證明與原本無異。
不得再抗告。
                                      書記官  吳建甫
中　　華　　民　　國　　110 　年　　3 　　月　　23　　日